臺灣桃園地方法院刑事裁定　　　　　　 110年度聲字第3441號
聲　請　人　臺灣桃園地方檢察署檢察官
受　刑　人　蔡駿騏



上列聲請人因受刑人數罪併罰有二裁判以上，聲請定其應執行之
刑（110 年度執聲字第2034號），本院裁定如下：
    主  文
蔡駿騏所犯如附件所示之罪，所處如附件所示之刑，應執行有期
徒刑肆年。
    理  由
一、聲請意旨略以：受刑人蔡駿騏因犯竊盜等案件，先後經判決
    確定如附件，經受刑人聲請應依刑法第53條、第51條第5 款
    、第50條第2 項定其應執行之刑，爰依刑事訴訟法第477 條
    第1 項聲請裁定定應執行之刑等語。
二、按裁判確定前犯數罪者，併合處罰之。但有下列情形之一者
    ，不在此限：一、得易科罰金之罪與不得易科罰金之罪。二
    、得易科罰金之罪與不得易服社會勞動之罪。三、得易服社
    會勞動之罪與不得易科罰金之罪。四、得易服社會勞動之罪
    與不得易服社會勞動之罪。前項但書情形，受刑人請求檢察
    官聲請定應執行刑者，依第51條規定定之；數罪併罰，有2
    裁判以上者，依刑法第51條規定，定其應執行之刑；數罪併
    罰，宣告多數有期徒刑者，於各刑中之最長期以上，各刑合
    併之刑期以下，定其刑期。但不得逾30年，刑法第50條第1
    項、第2 項、第53條、第51條第5 款定有明文。又數罪併罰
    ，應依分別宣告其罪之刑為基礎，定其應執行刑，此觀刑法
    第51條規定自明，故一裁判宣告數罪之刑，雖曾經定其執行
    刑，但如再與其他裁判宣告之刑定其執行刑時，前定之執行
    刑當然失效，仍應以其各罪宣告之刑為基礎，定其執行刑，
    不得以前之執行刑為基礎，以與後裁判宣告之刑，定其執行
    刑。然上開更定之應執行刑，不應比前定之應執行刑加計其
    他裁判所處刑期後為重，否則即與法律秩序理念及法律目的
    之內部界限有違，難認適法（最高法院93年度台非字第192
    號判決意旨參照。
三、經查：
  ㈠受刑人蔡駿騏所犯如附件所示之罪，業經法院分別判處如附
    件所示之刑（其中附件編號4 「偵查（自訴）機關年度案號
    」欄之記載，應予補充更正為「桃園地檢108 年度毒偵字第
    5442、6252、6639號」；附件編號5 「犯罪日期」欄之記載
    ，應予更正為「108 年12月22日凌晨至同年月23日上午7 時
    20分許間之某時」；附件編號6 「偵查（自訴）機關年度案
    號」欄之記載，應予補充更正為「桃園地檢109 年度偵字第
    4943、5678號」；附件編號8 、9 「偵查（自訴）機關年度
    案號」欄之記載，均應予補充更正為「桃園地檢109 年度偵
    字第4047、4416號」；附件編號10、11「確定判決之判決確
    定日期」欄之記載，均應予更正為「109 年11月7 日」；附
    件編號12「確定判決之判決確定日期」欄之記載，應予更正
    為「109 年10月27日」；附件編號13、14「確定判決之判決
    確定日期」欄之記載，均應予更正為「110 年4 月14日」；
    附件編號15「確定判決之判決確定日期」欄之記載，應予更
    正為「110 年5 月5 日」），並均確定在案，且本院為最後
    事實審法院等情，有各該判決書及臺灣高等法院被告前案紀
    錄表在卷可稽。又受刑人所犯附件編號1 所示之罪，其判決
    確定日期為民國109 年1 月31日，而附件編號2 至15所示之
    罪，其犯罪日期則均在上開確定日期之前。另受刑人所犯附
    件編號15所示之罪刑，雖不得易科罰金，而與附件編號1 至
    14所示得易科罰金之宣告刑，依刑法第50條第1 項但書第1
    款之規定，固不得併合處罰，惟本案係聲請人依受刑人請求
    聲請定其應執行之刑，此有臺灣桃園地方檢察署依102 年1
    月23日修正之刑法第50條調查受刑人是否聲請定應執行刑調
    查表附卷足憑，核與刑法第50條第2 項規定相符，是聲請人
    聲請就如附件所示之罪定其應執行之刑，本院審核聲請人所
    附相關事證，認其聲請應屬正當。
  ㈡再者，受刑人所犯如附件編號1 至9 所示之罪，雖前經本院
    以109 年度聲字第4965號裁定應執行有期徒刑2 年11月確定
    ；附件編號10、11所示之罪，則經臺灣新北地方法院以109
    年度簡字第5769號判決應執行有期徒刑4 月確定；附件編號
    13、14所示之罪，則經本院以109 年度桃簡字第2078號判決
    定應執行有期徒刑9 月確定等節，固有各該判決及裁定存卷
    可查，然本件聲請人係就如附件所示之罪聲請定應執行刑，
    揆諸前揭說明，前定之應執行刑當然失效，仍應以其各罪之
    刑為基礎，本院爰於符合法律之內外部界限內，並斟酌被告
    附件所犯之罪多屬竊盜案件，而考量其責任非難之重覆程度
    、各罪之行為時間，暨各罪之犯罪情節、態樣、所反映之受
    刑人之人格特性、對受刑人施以矯正之必要性、犯罪預防等
    情狀等情，為整體非難之評價，並定其應執行刑如主文所示
    。
  ㈢至受刑人所犯附件編號1 至14所示之罪雖得易科罰金，然因
    與不得易科罰金之罪合併處罰之結果，本院於定應執行刑時
    ，自不得諭知易科罰金之折算標準，附此敘明。
四、依刑事訴訟法第477 條第1 項，刑法第53條、第50條第2 項
    、第51條第5 款，裁定如主文。
中    華    民    國   110    年    11    月    25    日
                  刑事第四庭    法  官  陳韋如
以上正本證明與原本無異。
如不服本裁定，應於裁定送達後5 日內向本院提出抗告狀。
                                書記官  鄭志鵬
中    華    民    國   110    年    11    月    29    日
附件：受刑人蔡駿騏定應執行刑案件一覽表